【裁判字號】    95,易,399
【裁判日期】    950501
【裁判案由】    竊盜
【裁判全文】
臺灣桃園地方法院刑事判決               95年度易字第399號
公  訴  人  臺灣桃園地方法院檢察署檢察官
被      告  辛○○
                    （現於臺灣桃園監獄另案執行中）
上列被告因竊盜案件，經檢察官提起公訴（94年度偵字第17106
號），被告於本院準備程序進行中，就被訴之事實為有罪之陳述
，經本院告知簡式審判程序意旨，並聽取公訴人及被告之意見後
，本院合議庭裁定依簡式審判程序審理，判決如下：
    主  文
辛○○連續竊盜，累犯，處有期徒刑壹年貳月。
    事  實
一、辛○○前因竊盜案件，經臺灣臺北地方法院以九十二年度易
    字第二二三七號刑事判決判處有期徒刑七月，經臺灣高等法
    院以九十二年度上易字第三六七八號刑事判決駁回上訴確定
    ，於民國九十三年八月三日入監執行，迄九十四年一月二十
    九日縮刑期滿執行完畢（羈押折抵三十一日，構成累犯）。
    詎其仍不知悔改，復基於意圖為自己不法所有之概括犯意，
    連續於：
（一）九十四年五月十日下午六時許，在臺中市西屯區○○○○
      街與精明一街口，乘癸○○不注意之際，徒手竊取癸○○
      所有之MOTOROLA廠牌、序號為000000000000
      00號之行動電話一支。
（二）九十四年五月十三日下午六時三十分許，在臺中市○○路
      ○段一九九號二十三樓之「天龍企業股份有限公司」內，
      乘甲○○不注意之際，徒手竊取甲○○所有之夏普廠牌、
      序號為000000000000000號行動電話一支
      。
（三）九十四年五月二十一日中午十二時許，在臺中市○村路○
      段二十二號十四樓之「豪意三溫暖」內，乘庚○○熟睡不
      注意之際，徒手竊取庚○○所有之NOKIA 廠牌、序號為0
      00000000000000號行動電話一支。
（四）九十四年五月二十七日凌晨四時許，在上述「豪意三溫暖
      」內，乘己○○熟睡不注意之際，徒手竊取己○○所有之
      夏普廠牌、序號為000000000000000號行
      動電話一支。
（五）九十四年五月二十九日下午四時許，在臺中市○區○○街
      某大頭貼商店內，乘壬○○不注意之際，徒手竊取壬○○
      所有之NEWGEN廠牌、序號為0000000000000
      0號行動電話一支。
（六）九十四年五月下旬某日凌晨二時許，在臺中市○村路○段
      二十二號十四樓之「豪意三溫暖」內，乘乙○○熟睡不注
      意之際，徒手竊取乙○○所有之易利信廠牌、序號為00
      0000000000000號行動電話一支。
（七）九十四年六月一日下午四時三十分許，在臺中市○○路一
      百十一號之「三洋三溫暖」內，乘戊○○熟睡不注意之際
      ，徒手竊取戊○○所有之NOKIA 廠牌、序號為00000
      0000000000號行動電話一支。
（八）九十四年六月十日上午七時許，在臺中市○村路○段二十
      二號十四樓之「豪意三溫暖」內，乘丁○○熟睡不注意之
      際，徒手竊取丁○○所有之OKWAP 廠牌、序號為0000
      00000000000號行動電話一支。
（九）九十四年六月十二日（起訴書誤載為二十二日）凌晨四時
      許，在上述「豪意三溫暖」內，乘丙○○熟睡不注意之際
      ，徒手竊取丙○○所有之SAMSUNG 廠牌、序號為0000
      00000000000號行動電話一支。
（十）九十四年六月十七日凌晨四時許，在上述「豪意三溫暖」
      內，乘子○○熟睡不注意之際，徒手竊取子○○所有之
      NOKIA 廠牌、序號為000000000000000號
      行動電話一支。
    辛○○竊取上開行動電話得手後，即分別持以前往臺中市○○路六三○號之「通訊王通訊有限公司」、臺中市○村路○
    段七十二號之「億昇通訊行」、臺中市○○路三七五號「全
    迅通信中古手機行」，向前開公司、行號之負責人或店員許
    偉英、紀銘佑、黃麗萍變賣上述所竊得之行動電話換取現金
    花用，嗣於九十四年六月十七日中午十二時許，在臺中市○○路與大雅路口，為警循線查獲，始悉上情。
二、案經臺中市政府警察局第六分局報請臺灣臺中地方法院檢察
    署檢察官呈請臺灣高等法院檢察署檢察長核轉臺灣桃園地方
    法院檢察署檢察官偵查起訴。
    理  由
一、按案件由犯罪地或被告之住所、居所或所在地之法院管轄，
    刑事訴訟法第五條第一項定有明文。查本件檢察官起訴時，
    被告辛○○係在位於桃園縣桃園市之桃園監獄另案執行中，
    此有臺灣高等法院被告前案紀錄表在卷可稽，是被告於起訴
    時之所在地屬本院管轄範圍內，本院自有管轄權，合先敘明
    。
二、本案被告所犯之普通竊盜，為死刑、無期徒刑、最輕本刑三
    年以上有期徒刑或高等法院管轄第一審案件以外之罪，而被
    告於本院準備程序進行中，就被訴事實為有罪之陳述，經本
    院告知簡式審判程序意旨，並聽取公訴人及被告之意見後，
    本院合議庭依刑事訴訟法第二百七十三條之一第一項之規定
    ，裁定依簡式審判程序審理。
三、上揭犯罪事實，業據被告辛○○於偵審時供認不諱，核與被
    害人癸○○、甲○○、庚○○、己○○、壬○○、乙○○、
    戊○○、丁○○、丙○○、子○○等十人於警詢時指述之情
    節相符，並經證人許偉英、紀銘佑、黃麗萍等人於警詢時證
    述綦詳，且有贓物認領保管單、讓渡來源切結書、辛○○健
    保卡及國民身分證影本、中古手機回收價目表、行動電話收
    購契約書、手機回收契約書、通聯調閱查詢單、讓渡書暨現
    場照片等證物附卷可資佐證，足認被告前開自白與事實相符
    ，堪以採信。本件事證明確，被告犯行洵堪認定。
四、核被告所為，均係犯刑法第三百二十條第一項之普通竊盜罪
    。被告先後十次之竊盜犯行，時間緊接，手法相同，觸犯構
    成要件相同之罪名，顯係基於概括犯意為之，為連續犯，應
    依刑法第五十六條之規定，論以一罪，並加重其刑。又被告
    前因竊盜案件，經臺灣臺北地方法院以九十二年度易字第二
    二三七號刑事判決判處有期徒刑七月，經臺灣高等法院以九
    十二年度上易字第三六七八號刑事判決駁回上訴確定，於九
    十三年八月三日入監執行，甫於九十四年一月二十九日縮刑
    期滿執行完畢（羈押折抵三十一日），此有臺灣高等法院被
    告前案紀錄表在卷可按，其前受有期徒刑執行完畢，於五年
    內再犯本件有期徒刑以上之罪，為累犯，應依刑法第四十七
    條之規定加重其刑，並遞加重之。爰審酌被告之素行，及所
    犯上述竊盜案件之犯罪情節、所竊得之財物、被害人受損之
    程度，兼衡其犯後坦承犯行，態度尚屬良好等一切情狀，量
    處如主文所示之刑，以資懲戒。
據上論斷，應依刑事訴訟法第二百七十三條之一第一項、第二百
九十九條第一項前段，刑法第五十六條、第三百二十條第一項、
第四十七條，罰金罰鍰提高標準條例第一條前段，判決如主文。
本案經檢察官楊挺宏到庭執行職務。
中    華    民    國    95    年    5     月     1    日
                  刑事第八庭    法  官  吳為平
以上正本證明與原本無異。
如不服本判決，應於送達後十日內，向本院提出上訴狀。
                                書記官  江惠婷
中    華    民    國    95    年    5     月    1     日
附錄論罪科刑法條：
刑法第三百二十條
意圖為自己或第三人不法之所有，而竊取他人之動產者，為竊盜
罪，處五年以下有期徒刑、拘役或五百元以下罰金。
意圖為自己或第三人不法之利益，而竊佔他人之不動產者，依前
項之規定處斷。
前二項之未遂犯罰之。


司法院資訊處製作；財團法人民間司法改革基金會備份。
